【裁判字號】    99,抗,460
【裁判日期】    990601
【裁判案由】    聲請具保停止羈押
【裁判全文】
臺灣高等法院臺中分院刑事裁定           99年度抗字第460號
抗  告  人
即  被  告  甲○○
上列抗告人因聲請具保停止羈押案件，不服臺灣彰化地方法院中
華民國99年4 月27日所為裁定（99年度偵聲字第51號）提起抗告
，本院裁定如下:
    主  文
原裁定撤銷，發回臺灣彰化地方法院。
    理  由
一、抗告意旨略以：抗告人即被告甲○○（下稱被告）所犯罪行
    是毒品案，絕無加重強盜罪之犯行，原審裁定理由欄第四項
    記載被告涉犯加重強盜罪嫌，而駁回被告具保停止羈押之聲
    請，使被告深感疑惑，因被告從未有此項犯行，為何列有此
    項罪名，為此請求查明後給予被告合理之解釋等語。
二、經查：
 (一)被告因涉犯毒品危害防制條例第4 條第1 項販賣第一級毒品
   及同條例第8 條第2 項轉讓第二級毒品等罪嫌，經臺灣彰化
   地方法院檢察署檢察官聲請羈押，並經臺灣彰化地方法院於
   民國99年3 月30日裁定准許，於同日執行羈押在案，此有臺
   灣彰化地方法院檢察署檢察官羈押聲請書、臺灣彰化地方法
   院押票影本各1 份在卷可稽。
 (二)被告於99年4 月12日具狀向原審臺灣彰化地方法院聲請具保
   停止羈押，經原審徵詢檢察官之意見，檢察官意見如下：「
   被告甲○○具保停止羈押之內容，僅屬家庭、個人之因素，
   非屬刑事訴訟法第101 條、第101 條之1 審酌之要件，且本
   案已經證人甲、乙於偵訊中結證被告確有販賣第一級毒品海
   洛因及轉讓第二級毒品安非他命予女友等事實，且從扣案毒
   品係按市價分別包裝亦可佐證，足認被告販賣毒品犯罪嫌疑
   重大，為防止被告對於尚未到案之證人串證，本案又屬重罪
   ，被告具保停止羈押之聲請應予駁回。」有臺灣彰化地方法
   院檢察署檢察官意見書1 份在卷可稽（見原審卷第8 頁）。
 (三)原裁定認被告之羈押原因尚未消滅，其聲請具保停止羈押應
   予駁回，固非無見。惟查：1.原裁定理由欄第四項記載「本
   件經徵詢承辦檢察官意見後，檢察官認被告涉嫌販賣第一級
   毒品罪嫌重大，所犯加重強盜罪嫌為最輕本刑5 年以上有期
   徒刑之罪，....」，就被告所犯罪名之記載，與上述卷證資
   料內容有所不符，已有未當；2.原裁定復以「經本院調取相
   關偵查卷宗，查知警方扣得被告所有之毒品海洛因、甲基安
   非他命數量龐大，復有證人指述曾向被告購買毒品，足認被
   告犯嫌重大，且被告否認犯行，確有勾串證人之虞」為由，
   認為被告之羈押原因尚未消滅，則原裁定關於被告所犯罪名
   之記載及其據以認定被告羈押原因尚未消滅之理由亦有矛盾
   。抗告意旨就此指摘原裁定不當，其抗告為有理由，應由本
   院將原裁定撤銷，發回原裁定法院另為適法之裁定。
三、據上論斷，應依刑事訴訟法第413條前段，裁定如主文。
中    華    民    國    99    年    6     月    1     日
            刑事第十一庭  審判長法  官  郭  同  奇
                                法  官  許  冰  芬
                                法  官  陳  慧  珊
以上正本證明與原本無異。
不得再抗告。
                                書記官  高  麗  淇
中    華    民    國    99    年    6     月    2     日

司法院資訊處製作；財團法人民間司法改革基金會備份。
